src/fst/morphology/affixes/noun-to-noun.lexc
LEXICON Z1Zmorf_nisaq
 Z1Zmorf ;
+NISAQ+Der/nn:%>nisaq ZsaqZmorf ; !kopieret linie med kommentaren: som unnuarnisaq og upernaarnisaq. Vil sikkert overgenerere voldsomt 

LEXICON Z1Zmorf !!= * @CODE@ Derivationsmorfemer til nominer, viser til **tp** og giver derefter nn-derivationer
 Der_nn_TRUNC ;
 recessive_TRUNCrsuaq ;
 tp ; !!= 	* @CODE@

LEXICON Z1eqZmorf !!= * @CODE@ Derivationsmorfemer til nominer på seq og leq
 Der_nn_TRUNC ;
 recessive_TRUNCrsuaq ;
 Z1eqZ ; !!= 	  * @CODE@

LEXICON nuliaqmorf !!= * @CODE@ derivationsmorfemer til typen *nuliaq*
 Der_nn_TRUNC ;
 recessive_TRUNCrsuaq ;
 nuliaq ;

LEXICON SEQgemin !!= * @CODE@ derivationsmorfemer til nominer
 Der_nn_TRUNC ;
 recessive_TRUNCrsuaq ;
 ZseqZ ;

LEXICON Z1+le_UdenPossessumZmorf !!= * @CODE@ derivationsmorfemer til nominer som kalaaleq, der ikke kan tage possessum
 Der_nn_TRUNC ;
 recessive_TRUNCrsuaq ;
 Z1+le_UdenPossessumZ ;

LEXICON Z1nnguaqZmorf
 Der_nn_TRUNC ;
 recessive_TRUNCrsuaq ;
 Z1nnguaqZ ;

LEXICON Z1+tZmorf !!= * @CODE@ derivationsmorfemer til nominer som pisataq og nivaataq !PL20210519 retableret og stammer fjernet fra GEMS
 Der_nn_TRUNC ;
 recessive_TRUNCrsuaq ;
 Z1+tZ ;

LEXICON Z2kZmorf !!= * @CODE@ nominer som eqik
 Der_nn_TRUNC ;
 recessive_TRUNCrsuaq ;
 tup_k ;

LEXICON Z2Zmorf !!= * @CODE@ nominer som erneq
 Der_nn_TRUNC ;
 recessive_TRUNCrsuaq ;
 tup ;

LEXICON Z2i2Zmorf !!= * @CODE@ derivationsmorfemer til aleq, ateq
 Der_nn_TRUNC ;
 recessive_TRUNCrsuaq ;
 Z2i2Z ;

LEXICON Z2-Zmorf !!= * @CODE@ derivationsmorfemer til tup- paa K. Jf. Z2-qZmorf
 Der_nn_TRUNC ;
 recessive_suaq ;
 tup- ;

LEXICON Z2-uukZmorf !!= * @CODE@ derivationsmorfemer til tup- paa K. Jf. Z2-qZmorf
 Der_nn_TRUNC ;
 recessive_suaq ;
 tup-uuk ;

LEXICON Z2-qZmorf !!= * @CODE@ Nyt leksikon til tup- paa Q 7.9.2007 for at haandtere forskelle som ..fiksuaq vs. ..aqsuaq
 Der_nn_TRUNC ;
 recessive_TRUNCrsuaq ;
 tup- ;

LEXICON Z2-eqZmorf !!= * @CODE@ Nyt leksikon til tup-2, magen til Z2-qZmorf, men har andre fleksioner til tulleq og qiterleq
 Der_nn_TRUNC ;
 recessive_TRUNCrsuaq ;
 tup-2 ; 
 
LEXICON Z2aqZmorf !!= * @CODE@ derivationsmorfemer til nominer
 Der_nn_TRUNC ;
 recessive_TRUNCrsuaq ;
 Z2aqZ ;

LEXICON Z2+rZmorf !!= * @CODE@ derivationsmorfemer til nominer
 Der_nn_TRUNC ;
 recessive_TRUNCrsuaq ;
 Z2+rZ ;

LEXICON Z1+ssZmorf !!= * @CODE@ derivationsmorfemer til nominer
 Der_nn_TRUNC ;
 recessive_TRUNCrsuaq ;
 Z1+ssZ ;

LEXICON Z1+meZmorf !!= * @CODE@ derivationsmorfemer til nominer
 Der_nn_TRUNC ;
 recessive_TRUNCrsuaq ;
 Z1+meZ ;

LEXICON Z1+kaZmorf !!= * @CODE@ derivationsmorfemer til nominer
 Der_nn_TRUNC ;
 recessive_TRUNCrsuaq ;
 Z1+kaZ ;

LEXICON Z1+keZmorf !!= * @CODE@ derivationsmorfemer til nominer atigeq
 Der_nn_TRUNC ;
 recessive_TRUNCrsuaq ;
 Z1+keZ ;

LEXICON Z1+koZmorf !!= * @CODE@ derivationsmorfemer til nominer
 Der_nn_TRUNC ;
 recessive_TRUNCrsuaq ;
 Z1+koZ ;

LEXICON ZsaqZmorf !!= * @CODE@ derivationsmorfemer til nominer
 Der_nn_TRUNC ;
 recessive_TRUNCrsuaq ;
 ZsaqZ ;

LEXICON Z1+qaZmorf !!= * @CODE@ derivationsmorfemer til nominer
 Der_nn_TRUNC ;
 recessive_TRUNCrsuaq ;
 Z1+qaZ ;
